【裁判字號】    95,訴,418
【裁判日期】    950628
【裁判案由】    違反槍砲彈藥刀械管制條例等
【裁判全文】
臺灣桃園地方法院刑事判決              95年度訴字第418號
公  訴  人  臺灣桃園地方法院檢察署檢察官
被      告  甲○○
                    （另案在臺灣新竹戒治所戒治中）
指定辯護人  本院公設辯護人丙○○
上列被告因違反槍砲彈藥刀械管制條例案件，經檢察官提起公訴
（94年度偵字第12376 號），本院判決如下：
    主  文
甲○○未經許可，寄藏可發射子彈具有殺傷力之改造手槍，處有
期徒刑年貳月，併科罰金新台幣參萬元，罰金如易服勞役，以
新台幣玖佰元折算壹日，扣案具殺傷力改造手槍壹支 (含彈匣壹
個，槍枝管制編號0000000000號）沒收。
    事  實
一、甲○○明知未經許可不得持有、寄藏具殺傷力之各式槍砲，
    其竟基於未經許可寄藏改造槍枝之犯意，於民國94年4 月間
    某日，在其在桃園縣平鎮市○○路249 巷1 號經營之公司內
    ，自綽號「阿龍」之不詳真實姓名年籍成年男子處收受仿FN
    廠半自動手槍製造之玩具手槍，以換裝土造金屬槍管改造而
    成可發射子彈具殺傷力之手槍1 支 (含彈匣1 個，槍枝管制
    編號0000000000號）後，受「阿龍」之託，將上開槍枝寄藏
    在其所有之車牌號碼DF-2632 號自小客車內，迄94年6 月28
    日下午9 時許，警方在上址查獲甲○○，並在甲○○停放在
    上址屋外之車牌號碼DF-2632 號自小客車副駕駛座座椅底下
    ，查獲上開改造槍枝1 支（含彈匣1 個），而悉上情。
二、案經桃園縣政府警察局移送臺灣桃園地方法院檢察署檢察官
    偵查起訴。
    理  由
壹、證據能力方面：
一、按被告以外之人於審判外之言詞或書面陳述，除法律有規定
    者外，不得作為證據；被告以外之人於偵查中向檢察官所為
    之陳述，除顯有不可信之情況者外，得為證據；被告以外之
    人於檢察事務官、司法警察官或司法警察調查中所為之陳述
    ，與審判中不符時，其先前之陳述具有較可信之特別情況，
    且為證明犯罪事實存否所必要者，得為證據。被告以外之人
    於審判外之陳述，雖不符前四條之規定，而經當事人於審判
    程序同意作為證據，法院審酌該言詞陳述或書面陳述作成時
    之情況，認為適當者，亦得為證據；當事人、代理人或辯護
    人於法院調查證據時，知有第159 條第1 項不得為證據之情
    形，而未於言詞辯論終結前聲明異議者，視為有前項之同意
    。刑事訴訟法第159 條第1 項、第159 條之1 第2 項、第15
    9 條之2 、第159 條之5 就此分別定有明文。
二、經查：
  (一)證人丁○○、戊○○、乙○○等人於警詢中所為之陳述，對
    於被告而言，固屬被告以外之人於審判外之陳述，為傳聞證
    據，惟審酌上揭證人3 人之警詢陳述並非非法取得，且證人
    丁○○、戊○○之上開陳述，業就被告在桃園縣平鎮市○○
    路249 巷1 號公司內與證人丁○○間之爭執過程，各為明確
    陳述，另證人乙○○於警詢中業就警方扣得上開改造手槍之
    過程為明確陳述，審酌其等於警詢中所為前揭陳述之時點距
    離案發時間較接近，依一般經驗法則而言，其等當時之陳述
    應較少考慮利害關係，故其等於警詢中所為之陳述，足認具
    有可信之特別情況，且為證明犯罪事實之存否所必要者甚明
    。是以，本院審酌上揭證人3 人製作警詢陳述時之情況，查
    無違法取證等顯不可信之情形，認為以之作為證據應屬適當
    ，故依刑事訴訟法第159 條之5 第1 項規定，認證人丁○○
    、戊○○、乙○○等人於警詢中所為陳述，均得作為證據。
  (二)至檢察官所提證人即警員陳泰江於偵查中之證述、證人丁○○所提切結還款字據、驗傷診斷書、扣案改造手槍1 枝（含
    彈匣1 個）及內政部警政署刑事警察局槍彈鑑定書1 份等證
    據，並非非法取得，且被告及指定辯護人於本院準備程序時
    ，並未爭執上開各項證據方法之證據能力，迄本案言詞辯論
    終結前，亦未再就上揭各項證據聲明異議，且本院審酌上開
    各該證據均非非法取得之證據，並無證據力明顯過低之情形
    ，復經本院於審判期日就上開證據進行調查、辯論，依法自
    有證據能力，合先敘明。
貳、實體部分：
一、訊據被告對於其於上揭時地，受綽號「阿龍」之不詳姓名年
    籍成年男子之託，寄藏具殺傷力之改造手槍1 枝，迄94年6
    月28日下午9 時許，始為警在其所有之車牌號碼DF-2632 號
    自小客車副駕駛座座椅底下查獲乙節，坦承不諱，並據證人
    戊○○、乙○○於警詢、偵查中所證扣案改造手槍（含彈匣
    ）為警查獲之情節，及證人即警員陳泰江於偵查中所證警方
    查獲被告之過程等情明確，又扣案改造手槍（含彈匣）經送
    內政部警政署刑事警察局鑑定結果，認為該送鑑槍枝（槍枝
    管制編號0000000000號），係由仿FN廠半自動手槍製造之玩
    具手槍換裝土造金屬槍管而成之改造手槍，機械性能良好，
    可擊發適用子彈，認具殺傷力，有該鑑定機關94年7 月21日
    刑鑑字第0940104045號鑑驗通知書1 份在卷可稽，且有上開
    手槍（含彈匣）1 支（槍枝管制編號0000000000號）扣案及
    卷附槍枝照片5 幀（見94年度偵字第12376 號卷第55、57
    頁）可佐，由此足徵被告就此部分之任意性自白，核與事實
    相符，是被告未經許可寄藏具殺傷力之改造手槍（含彈匣）
    1 支，事證明確，犯行洵堪認定。
二、核被告就其未經許可寄藏扣案改造手槍（含彈匣）1 支之行
    為，係犯槍砲彈藥刀械管制條例第8 條第4 項之未經許可寄
    藏具殺傷力之改造手槍罪。按槍砲彈藥刀械管制條例第8條
    第4 項之罪，係將「持有」與「寄藏」為分別之處罰規定，
    單純之「持有」，固不包括「寄藏」，但寄藏之受人委託代
    為保管，其保管之本身所為之「持有」，既係「寄藏」之當
    然結果，法律上自宜僅就「寄藏」行為為包括之評價，不應
    另就「持有」予以論罪（最高法院74年臺上字第3400號判例
    意旨參照），故被告持有前開槍枝之行為，係「寄藏」之當
    然結果，不另論罪。爰審酌被告犯罪之動機及目的係受綽號
    「阿龍」之不詳真實姓名年籍成年男子所託，而未經許可寄
    藏扣案改造手槍、其犯罪手段係將該扣案改造手槍藏放在其
    所有之車牌號碼DF-2632 號自小客車車內，及斟酌被告之品
    行、智識程度、素行、被告犯罪後於本院審理中坦承犯行等
    一切情狀，量處有期徒刑3 年2 月，併科罰金新台幣30,000
    元之處罰，並就所宣告罰金部分諭知易服勞役之折算標準。
三、扣案被告所有之具殺傷力之改造手槍（含彈匣）1 支，為違
    禁物，此有內政部警政署刑事警察局94年7 月21日刑鑑字第
    0940104045號鑑驗通知書1 份在卷可稽，應依刑法第38條第
    1 項第1 款宣告沒收之。
據上論斷，依刑事訴訟法第299 條第1 項前段，槍砲彈藥刀械管
制條例第8 條第4 項，刑法第11條前段、第42條第2 項、第38條
第1 項第1 款，現行法規所定貨幣單位折算新台幣條例第2 條，
罰金罰鍰提高標準條例第2 條，判決如主文。
本案經檢察官謝雯璣到庭執行職務。
中    華    民    國    95    年    6     月    28    日
                  刑事第九庭  審判長法  官  黃梅淑
                                    法  官  蘇琬能
                                    法  官  胡芷瑜
上正本證明與原本無異。
如不服本判決，應於判決送達後10日內向本院提出上訴狀（應附
繕本），上訴於臺灣高等法院。
                                    書記官  李珈慧
中    華    民    國    95    年    7     月    3     日
附錄論罪科刑之法條依據：
槍砲彈藥刀械管制條例第8條
未經許可，製造、販賣或運輸鋼筆槍、瓦斯槍、麻醉槍、獵槍、
空氣槍或第4 條第1 項第1 款所定其他可發射金屬或子彈具有殺
傷力之各式槍砲者，處無期徒刑或5 年以上有期徒刑，併科新臺
幣1 千萬元以下罰金。
未經許可，轉讓、出租或出借前項所列槍枝者，處 5 年以上有期
徒刑，併科新臺幣 1 千萬元以下罰金。
意圖供自己或他人犯罪之用，而犯前二項之罪者，處無期徒刑或
 7 年以上有期徒刑，併科新臺幣 1 千萬元以下罰金。
未經許可，持有、寄藏或意圖販賣而陳列第 1 項所列槍枝者，處
3 年以上10年以下有期徒刑，併科新臺幣700 萬元以下罰金。
第 1 項至第 3 項之未遂犯罰之。


司法院資訊處製作；財團法人民間司法改革基金會備份。
